【裁判字號】    91,交聲,1105
【裁判日期】    920121
【裁判案由】    違反道路交通管理處罰條例聲明異議
【裁判全文】
臺灣士林地方法院交通事件裁定                  九十一年度交聲字第一一０五號
    原處分機關  臺北市交通事件裁決所
    異  議  人
    即受處分人  甲○○
右列異議人即受處分人因違反道路交通管理處罰條例案件，對臺北市交通事件裁決所
民國九十一年八月二十二日北市裁三字第裁二二─Ｚ00000000號所為之處分
聲明異議（原舉發案號：內政部警政署國道公路警察局舉發違反道路交通管理事件通
知單公警局交字第Ｚ00000000號），本院裁定如左：
    主  文
原處分撤銷。
甲○○不罰。
    理  由
一、原處分意旨略以：異議人即受處分人甲○○於民國九十一年一月二十一日五時三
    分許，駕駛車牌號碼ＤＸ─八八七五號自用小客車，在國道一號高速公路南向十
    三點二公里處，因「未攜駕照」且「超速三十公里（速限一百公里，經雷達測速
    器測得行速一百三十公里）」之違規，遭警舉發，各依道路交通管理處罰條例第
    二十五條第三款、第三十三條第一項規定分別裁處罰鍰新臺幣（下同）六百元、
    六千元，共計六千六百元，並依同條例第六十三條第一項第一款記違規點數一點
    。
二、異議人即受處分人甲○○堅決否認有於右揭時、地違規事實，辯稱：伊與車主素
    不相識，如何能駕駛其所有之汽車，於九十一年一月二十一日五時三分許，行經
    國道一號高速公路南向十三點二公里處而違規；又伊之國民身分證於八十四年曾
    因遺失而申請補發，本件舉發違反道路交通管理事件通知單上「甲○○」簽名並
    非由伊所簽，顯係他人偽造等語。
三、經查：
  (一)內政部警政署國道公路警察局第一警察隊隊員陳政雄於九十一年一月二十一日五
    時三分許，在國道一號高速公路南向十三點二公里處，以雷達測速器查獲車牌號
    碼ＤＸ─八八七五號自用小客車駕駛人，行車速度為一百三十公里，超速三十公
    里，經攔停後，駕駛人並未攜帶駕駛執照，故出示行車執照及國民身分證，嗣經
    警製單舉發之事實，業據證人陳政雄結證：伊開立本件舉發單，其上車主資料欄
    係依據駕駛人出示之行車執照，駕駛人資料欄是依其出具之國民身分證填寫，但
    伊不記得在庭上的異議人是否即為該駕駛人等語明確，並有內政部警政署國道公
    路警察局舉發違反道路交通管理事件通知單一紙附卷可稽，是依證人陳政雄之證
    述，並無法確切證明異議人確係本件違規行為之駕駛人。
  (二)再查，質之證人即車牌號碼ＤＸ─八八七五號自用小客車原車主陳雅玲結證稱：
    其於九十一年年初過年前，已將前開車輛賣給基隆市的上用汽車公司，由林猶書
    處理等情，繼訊之證人即上用汽車電機行技工林猶書則結證：陳雅玲於九十一年
    二月一日將車牌號碼ＤＸ—八八七五號ＢＭＷ車子交給伊修理後出售，伊於二月
    三日賣給興隆汽車商行，但因車子要修理，故於三月間才辦理過戶等語。二人上
    述參互以觀，證人陳雅玲雖避重就輕，堅不指出其所有之車輛曾交由何人駕駛而
    有本件違規案件發生，惟證人陳雅玲、林猶書均已明確指稱彼等並不認識異議人
    ，堪認異議人確實未曾駕駛過車牌號碼ＤＸ─八八七五號自用小客車。
  (三)又經本院函查結果，異議人之國民身分證確於八十四年三月二日換發，此有臺北
    市士林區戶政事務所以九十一年十一月十四日北市士戶二字第０九一六一七二九
    ０００號函送之八十四年三月二日遺失補證申請書及異議人提出之國民身分證影
    本在卷足憑，堪認異議人所辯非虛，其遺失之國民身分證自有遭人冒用之可能。
    再細繹本件舉發通知單上「甲○○」之簽名，與異議人本人出具之九十一年九月
    二日聲明異議狀（狀紙上誤繕為八十九年九月二日）、九十一年六月二十六日交
    通違規案件陳述書、本院於九十一年十一月十八日命當庭書寫「甲○○」、本院
    九十一年十一月十八日、十二月九日訊問筆錄上異議人簽名，其筆劃、筆順、形
    態，前者與後五者異議人本人所簽者並不相同，足證本件舉發通知單並非異議人
    所簽，益徵異議人與本件違規行為無涉。
四、此外，復查無其他積極證據足資認定異議人確實駕駛系爭車輛而有裁決書所載之
    違規事實，原處分機關據以援引道路交通管理處罰條例第二十五條第三款、第三
    十三條第一項規定分別裁處罰鍰六百元、六千元，並依同條例第六十三條第一項
    第一款記違規點數一點，實有未洽，本件異議為有理由，應撤銷原處分，另諭知
    異議人不罰。
據上論斷，應依道路交通案件處理辦法第二十條，裁定如主文。
中      華      民      國    九十二    年      一    月     二十一     日
                                    臺灣士林地方法院交通法庭
                                        法  官  黃  潔  茹
右正本證明與原本無異。
如不服本裁定，應於送達後五日內，向本院提出抗告狀。
                                        書記官  柳  瑞  宗
中      華      民      國    九十二    年      一    月     二十七     日


司法院資訊處製作；財團法人民間司法改革基金會備份。
